# 请教私募基金会计核算问题，急！

提问人：草莓 2 时间：2012-08-01 17:41:58
想问一下陈老师和各位高手关于私募基金的会计核算： 成立的私募基金有限合伙公司，投资为某类业务（非独立项目），收益率固定，期限固定。在向募集资金使用方支付时是否为“持有至到期投资”？那收入和成本是否入“投资收益”还是“主营业务收入/主营业务成本？ 作为资金接受方，在收到资金时怎么核算，入“其他应付款”吗？ 以上，多谢了！

回答人：chenyiwei
回复 草莓 2 的帖子
如果明确投资是保本、固定收益的债权性质投资，应考虑有无持有至到期的意图和财务能力，以及有无活跃交易市场，确定其金融资产分类。如果没有活跃市场的，一般可作为贷款和应收款项类金融资产。
资金接受方应根据该债务的期限将其列报为流动负债或者非流动负债。

提问人：草莓 2 时间：2012-08-02 09:04:27
但还是想问，其实这类基金发行给用途方使用收益率和期限虽然是双方商定的，但价格还是符合市场行情（属于偏低水平），也不能在市场上交易。但是目前市场上此类产品还是有一些，比如很多开发商也发行依靠发行基金方式融资来开发房地产，就是说此类别有，但是我们的基金交易对象是定向的，这个是否符合“在活跃市场上有报价”呢？

回答人：chenyiwei
“活跃市场”的定义在 22 号准则第十条中。你说的情况应不符合“活跃市场”的定义和判断标准。